【裁判字號】    99,易,593
【裁判日期】    990831
【裁判案由】    竊盜
【裁判全文】
臺灣臺北地方法院刑事判決               99年度易字第593號
公  訴  人  臺灣臺北地方法院檢察署檢察官
被      告  乙○○
上列被告因竊盜案件，經檢察官提起公訴（98年度偵字第27118
號），本院判決如下：
    主  文
乙○○攜帶兇器竊盜，處有期徒刑柒月。鋼絲剪刀壹把，沒收。
    事  實
一、乙○○前有偽造文書、贓物、竊盜等前科，最近一次於民國
    97年間，因竊盜等案件，經本院97年度易字第1832號判處應
    執行有期徒刑1年2月確定，於97年8月16日入監服刑，於98
    年6月25日縮刑期滿執行完畢。詎其猶不知悔悟，於98年11
    月2日上午10時10分許，行經臺北市○○區○○路821巷4弄
    敬業公園，見甲○○所有之SPALDING廠牌腳踏車1輛停放該
    處，竟基於為自己不法所有之意圖，持其所有隨身攜帶客觀
    上足以威脅人之生命、身體安全可供兇器使用之鋼絲剪刀1
    把（未扣案），剪斷該腳踏車上鋼絲鎖之鋼線（毀損部分未
    據告訴），而竊取該腳踏車得手，供己代步用，嗣騎至臺北
    市中山區○○○路與植福路口丟棄。後因另涉竊盜案件，為
    警循線查獲，並偕同警方前往上址，扣得上開腳踏車1輛（
    業據甲○○領回）。
二、案經甲○○訴由臺北市政府警察局中山分局報請臺灣臺北地
    方法院檢察署檢察官偵查起訴。
    理  由
一、證據能力部分：
    按被告以外之人於審判外之言詞或書面陳述，除法律有規定
    者外，不得作為證據，刑事訴訟法第159條第1項固定有明文
    。惟被告以外之人於審判外之陳述，雖不符合同法第159條
    之1至第159條之4之規定，而經當事人於審判程序同意作為
    證據，法院審酌該言詞陳述或書面陳述作成時之情況，認為
    適當者，亦得為證據。又當事人、代理人或辯護人於法院調
    查證據時，知有第159條第1項不得為證據之情形，而未於言
    詞辯論終結前聲明異議者，視為有前項之同意。刑事訴訟法
    第159條之5定有明文。經查，本件證人甲○○於警詢時之證
    述，雖均屬被告以外之人於審判外之陳述，且未經被告行使
    對質詰問權，惟檢察官及被告乙○○於本院審理時，就各該
    證據均表示對其證據能力無意見，並均同意作為本件證據，
    且迄本件言詞辯論終結前均未聲明異議，本院審酌該等陳述
    作成時之狀況，均無顯不可信之情事，認均具證據能力，均
    得作為本件認定事實之證據。
二、上揭犯罪事實，業據被告乙○○於本院審理時坦承不諱，核
    與證人即告訴人甲○○於警詢時指述失竊情節相符，並有失
    竊地點、尋獲地點及失竊腳踏車照片各1幀、臺北市政府警
    察局中山分局扣押筆錄、扣押物品目錄表及告訴人出具之贓
    物認領保管單1紙附卷可稽，足認被告自白與事實相符，應
    堪採信。本件事證明確，被告犯行洵堪認定，應依法論科。
三、按刑法第321條第1項第3款之攜帶兇器竊盜罪，係以行為時
    攜帶兇器為其加重條件，此所謂兇器，其種類並無限制，凡
    客觀上足對人之生命、身體、安全構成威脅，具有危險性之
    兇器均屬之，且祇須行竊時攜帶此種具有危險性之兇器為已
    足，並不以攜帶之初有行兇之意圖為必要（最高法院79年度
    臺上字第5253號判例參照）。被告行竊時，持其隨身攜帶客
    觀上足觀兇器使用之鋼絲剪刀1把，剪斷告訴人所有繫於腳
    踏車上之鋼絲鎖，而竊取該腳踏車得手，核其所為，係犯刑
    法第321條第1項第3款之攜帶兇器竊盜罪。又被告前有偽造
    文書、贓物、竊盜等前科，最近一次係於97年間，因竊盜等
    案件，經本院97年度易字第1832號判處應執行有期徒刑1年2
    月確定，於97年8月16日入監服刑，於98年6月25日縮刑期滿
    執行完畢等情，有臺灣高等法院被告前案紀錄表在卷可按，
    其前受有期徒刑執行完畢，於5年以內故意再犯本件最重本
    刑為有期徒刑為有期徒刑以上之罪，為累犯，應依刑法第47
    條第1項1規定，加重其刑。爰審酌被告素行不佳，不思以正
    當途徑賺取所需，攜帶兇器竊取腳踏車，實有不該；惟考量
    被告之犯罪手段攜帶兇器僅用於剪斷腳踏車上所繫鋼絲鎖，
    且其竊取腳踏車供己代步用，所竊腳踏車已經告訴人領回而
    減輕損失，並參酌被告於犯罪後坦承全部犯行，深表悔意等
    一切情狀，量處如主文所示之刑。被告行竊所用鋼絲剪刀1
    把，雖未扣案，且已經另案宣告沒收（本院98年度易字第
    3817號），惟係被告所有供其犯竊盜罪所用之物，業據被告
    坦承不諱，且無證據證明業已滅失，爰依刑法第38條第1項
    第2款規定，併予宣告沒收。
據上論斷，應依刑事訴訟法第284條之1、第299條第1項前段，刑
法第321條第1項第3款、第47條第1項、第38條第1項第2款，判決
如主文。
本案經檢察官蔡甄漪到庭執行職務
中    華    民    國    99    年    8     月    31    日
                        刑事第十二庭  法  官  陳慧萍
以上正本證明與原本無異。
如不服本判決應於收受送達後10日內向本院提出上訴書狀，並應
敘述具體理由；其未敘述上訴理由者，應於上訴期間屆滿後20日
內向本院補提理由書（均須按他造當事人之人數附繕本）「切勿
逕送上級法院」。
                                      書記官  黃慧怡
中    華    民    國    99    年    8     月    31    日
附錄本案論罪科刑法條：
中華民國刑法第321條
（加重竊盜罪）
犯竊盜罪而有左列情形之一者，處 6 月以上、 5 年以下有期徒
刑：
一、於夜間侵入住宅或有人居住之建築物、船艦或隱匿其內而犯
    之者。
二、毀越門扇、牆垣或其他安全設備而犯之者。
三、攜帶兇器而犯之者。
四、結夥三人以上而犯之者。
五、乘火災、水災或其他災害之際而犯之者。
六、在車站或埠頭而犯之者。
前項之未遂犯罰之。

司法院資訊處製作；財團法人民間司法改革基金會備份。
